臺灣高等法院刑事判決　　　　　　　　94年度上易字第1442號
上　訴　人　臺灣臺北地方法院檢察署檢察官
被　　　告　乙○○
上列上訴人因被告詐欺案件，不服臺灣臺北地方法院94年度易字
第612號，中華民國94年7月22日第一審判決（起訴案號：臺灣臺
北地方法院檢察署94年度偵字第3374號），提起上訴，本院判決
如下：
    主  文
上訴駁回。
    事  實
一、乙○○為榮冠機械工業有限公司（以下簡稱榮冠機械公司）
    之負責人。榮冠機械公司於民國（下同）92年間承攬佳榮營
    造有限公司位在臺南市○○路六號「臺南郵局郵件投遞中心
    新建工程」中之機械停車設備工程，乙○○明知該公司之財
    務已陷於困境，仍意圖為自己不法所有，於92年11月間，向
    富田電機股份有限公司（以下簡稱富田電機公司）北區營業
    所所長甲○○佯稱：其係耐斯國際股份有限公司（下簡稱耐
    斯公司）之員工等語，而向富田電機公司訂購齒輪減速馬達
    加煞車七十組，並於甲○○代理富田電機公司報價後，將富
    田公司原先「訂金百分之30，交貨百分之70」之付款條件，
    更改為「無訂金，交貨時始以票期60天的票支付貨款」，使
    富田電機公司因誤認訂貨人為耐斯公司，且因耐斯公司前與
    富田電機公司已有一年多之生意往來，信用良好，故同意乙
    ○○所更改之付款條件，且未對乙○○再為其他財務上徵信
    ，即同意上開交易，約定價金為新臺幣（下同）505,240元
    ，並依乙○○之指示，於93年1月上旬將貨品送至施工處所
    臺南市○○路六號之工地交付。嗣乙○○並未依約給付貨款
    ，經富田電機公司多次催付後，乙○○明知其在臺南區中小
    企業銀行新營分行（以下簡稱臺南企銀新營分行）設立之14
    287號支票存款帳戶，早因存款不足，已於89年6月16日即遭
    列為拒絕往來戶，仍於93年3月26日簽發以臺南企銀新營分
    行任擔當付款人，委由臺南企銀新營分行自上開帳號14287
    號帳戶中支付票款，金額505,240元，到期日93年4月26日之
    本票一紙，連同其本身之真實名片一張，於93年4月1日，在
    臺北市○○路御書園餐廳交付予甲○○，甲○○始知乙○○
    非耐斯公司員工，而得知被騙。其後上開本票屆期經富田電
    機公司提示，因存款不足、拒絕往來等原因遭受退票；而乙
    ○○並逃逸無蹤，迄今僅支付其中150,352元，尚有貨款
    354,888 元未為給付。
二、案經富田公司訴請臺灣臺南地方法院檢察署檢察官呈請臺灣
    高等法院檢察署令轉臺灣臺北地方法院檢察署檢察官偵查起
    訴。
    理  由
一、訊據被告乙○○在本院審理中，對於上揭事實已坦承不諱，
    核與證人即富田電機公司北區營業所所長甲○○在原審供證
    渠與被告接洽、報價之經過，證人即富田電機公司臺南區營
    業所所長楊家進供證渠在臺北市○○路御書園餐廳向被告催
    討貨款之情節相符（見原審卷第39頁至第44頁、第38頁、第
    39頁）；並有被告簽發之本票影本、退票理由單各一紙（見
    發查字1316號卷第3頁）、報價單二紙（見偵字第3374號卷
    第9頁、第10頁）、票據交換所函一件（見原審卷第14頁）
    、臺南企銀新營分行94年5月23日（94）南銀新分第213號函
    一件（見原審卷第16頁）在卷可稽。被告在本院審理中之自
    白核與事實相符，應屬可信。本件事證明確，被告犯行堪以
    認定。
二、核被告所為，係犯刑法第339條第1項之詐欺取財罪。
三、原審基此適用刑法第339條第1項、第41條第1項前段、罰金
    罰鍰提高標準條例第1條前段、第2條之規定，並審酌被告明
    知自己財務已陷窘境，無力支付貨款，仍蓄意欺騙告訴人，
    且犯後猶飾詞卸責，毫無悔意，犯後態度不佳，暨其犯罪之
    動機、手段、目的及所生危害等一切情狀，量處有期徒刑肆
    月，復諭知易科罰金之折算標準，以參佰元折算壹日。其認
    定事實、適用法律及量處徒刑，均為妥適。
四、公訴人依被害人富田電機公司聲請上訴意旨雖以：被告於原
    審審理中翻異前詞，飾詞狡辯，毫無悔意，且未與告訴人達
    成和解，原審僅量處有期徒刑四月，顯屬過輕云云。惟查，
    被告所詐欺取得之齒輪減速馬達加煞車七十組，其價格僅為
    505,240元，其後被告已清償其中150,352元，尚欠354, 888
    元，有報價單二紙附卷為證，並據告訴代理人甲○○陳述綦
    詳；被告之詐欺犯行，對於告訴人所造成之財物損害尚非重
    大。次查，被告在本院已坦承一切犯行，並與告訴人達成訴
    訟上和解，同意給付所欠款項，有和解筆錄在卷可查，其犯
    罪後態度尚稱良好。從而，原法院審酌一切情狀，判處被告
    有期徒刑肆月，及諭知易科罰金之折算標準，以參佰元折算
    壹日；其量刑自屬允當。公訴人依被害人富田電機公司聲請
    上訴意旨，指摘原判決量刑過輕，為無理由，應予駁回。
據上論斷，應依刑事訴訟法第368條，判決如主文。
本案經檢察官林炳雄到庭執行職務。
中　　華　　民　　國　　94　　年　　10　　月　　13　　日
                  刑事第十三庭  審判長法　官  劉景星
                                      法　官  陳志洋
                                      法　官  陳博志
以上正本證明與原本無異。
不得上訴。
                                      書記官  陳嘉文
中　　華　　民　　國　　94　　年　　10　　月　　18　　日
附錄：本案論罪科刑法條全文
中華民國刑法第339條 (普通詐欺罪)
意圖為自己或第3人不法之所有，以詐術使人將本人或第3人之物
交付者，處五年以下有期徒刑、拘役或科或併科1000元以下罰金
。
以前項方法得財產上不法之利益或使第 3 人得之者，亦同。
前二項之未遂犯罰之。
